【裁判字號】    88,訴,1254
【裁判日期】    890615
【裁判案由】    違反著作權法
【裁判全文】
臺灣臺中地方法院刑事判決                        八十八年度訴字第一二五四號
    公  訴  人  台灣台中地方法院檢察署檢察官
    被      告  甲○○
右列被告因違反著作權法案件，經檢察官提起公訴（八十八年度偵字第四九０一、四
九０二、四九０三、四九０五號），及同署檢察官移送併辦（八十八年度偵字第二二
三０九號），本院判決如左：
    主  文
甲○○共同以明知為侵害著作權之物而意圖營利而交付方法侵害他人之著作權為常業
，處有期徒刑壹年拾月，緩刑肆年。扣案盜拷遊戲卡匣貳佰肆拾片、盜拷遊戲光碟參
仟柒佰零貳片、送貨單壹冊、遊戲目錄柒冊，均沒收。
    事  實
一、甲○○為設在台中市○○路六四號雷鳥遙控模型專賣店健行店之負責人，明知日
    商任天堂（NINTENDO）株式會社（下稱日商任天堂公司）及日商新力電腦娛樂股
    份有限公司（下稱日商新力公司）註冊有案並使用於電視遊樂器、各種電子遊戲
    器、電腦遊戲器、電動玩具、兒童玩具、模型玩具、運動遊戲器等類商品之「
    NINTENDO」、「GAME BOY」、「PlayStation」、「PS設計圖」等係擁有我國商
    標專用權之商標圖樣，及光碟、卡匣內之「Dr. Mario」、「ELEMENTAL
    GEARBOLT幻世虛構. 精靈機導彈」「RUROUNI KENSHINJUYUSHI INBOUHEN神劍闖
    江湖」「XI（骰子方塊）」等電腦程式亦擁有著作財產權，且已在市場行銷多時
    ，而為相關大眾所周知之電腦軟體程式著作，對前述商品之重製及銷售，均需經
    著作財產權人及商標專用權人授權始能為之，竟與其父乙○○（已審結）共同基
    於意圖營利之概括犯意聯絡，並意圖欺騙他人，由甲○○自民國八十六年四月間
    起，向天欣電視遊樂器專賣店負責人陳茂松（本院另案審理）以每片新台幣（下
    同）二百元至二百五十元不等價格購進非法盜拷重製日商任天堂公司商標及著作
    權之遊戲卡匣；及自八十六年九月間起，向綽號「小路」之不詳姓名之人以每片
    二十六元之價格買進非法盜拷重製日商新力公司商標及著作權之遊戲光碟後，在
    上開店內，連續以每片遊戲卡匣三百元至三百二十元、四百元不等價格販賣交付
    予不特定之顧客，約已售出三百餘片；以每片遊戲光碟六十元之價格販賣交付予
    不特定之顧客，約已售出六千餘片，並恃此營利所得為生，而以之為常業。嗣於
    八十八年二月八日（公平交易法已修正生效），為台灣台中地方法院檢察署檢察
    官指揮法務部調查局中區機動組至該店內搜索查獲，扣得盜拷日商任天堂公司之
    遊戲卡匣二百四十片、盜拷新力公司之遊戲光碟三千七百零二片、送貨單一冊、
    遊戲目錄七冊等物（侵害商標專用權及著作財產權明細詳如附表所示）。
四、案經日商任天堂公司告訴及法務部調查局中區機動組移送台灣台中地方法院檢察
    署檢察官偵查起訴，及同署檢察官移送併辦。
    理  由
一、訊據被告甲○○對右揭犯罪事實供承不諱，核與告訴人日商任天堂公司之代理人
    廖國昌律師及日商新力公司之代理人謝孟馨律師所指述情節相符，復有如事實欄
    所示之盜拷遊戲卡匣及光碟、送貨單、遊戲目錄等物扣案足憑。本件事證明確，
    被告犯行堪以認定。
二、被告甲○○明知上開盜拷遊戲卡匣及光碟均係侵害他人電腦程式著作權之物，猶
    在店內陳列販售牟利，係屬著作權法第八十七條第二款所定明知為侵害著作權之
    物而意圖營利而交付之侵害著作權行為，核其所為，係犯著作權法第九十三條第
    三款之罪。又被告恃販賣盜拷遊戲卡匣及光碟所得為生，係以犯著作權法第九十
    三條之罪為常業，應依同法第九十四條常業犯之規定論處；又被告所販賣之盜拷
    遊戲卡匣及光碟，其外包裝有如事實欄所示之仿冒商標圖樣，及日商新力公司之
    盜版光碟，係將如事實欄所示仿冒商標圖樣以電腦程式儲存於光碟片之商品上，
    再藉由電視遊樂器主機執行程式予以顯現，而此種情形，仍屬商標之使用，故此
    部分，係另犯商標法第六十三條之販賣仿冒商標商品罪。被告所為多次販賣仿冒
    商標商品罪犯行，時間緊接，犯罪構成要件相同，顯係基於概括犯意為之，應依
    連續犯之規定以一罪論。又其以一販賣交付行為，同時觸犯上開著作權法及商標
    法二罪名，為想像競合，應從一重之明知為侵害著作權之物意圖營利而交付為常
    業罪處斷。被告甲○○與乙○○就上開犯行，有犯意聯絡與行為分擔，均為共同
    正犯。本院審酌被告犯罪之動機、手段、對被害人著作財產權及商標專用權法益
    侵害之程度，坦承犯行及與被害人日商任天堂公司達成民事和解（參附卷之和解
    書）之犯後態度等一切情狀，量處如主文所示。被告前未曾受有期徒刑以上刑之
    宣告，有本院刑事被告全國前案紀錄表在卷可按，其坦承犯行，深具悔意，經此
    案教訓後，當知警惕而無再犯之虞，本院綜核各情，認所宣告之刑以暫不執行為
    適當，併予宣告緩刑四年，以啟自新。扣案盜拷日商任天堂公司之遊戲卡匣二百
    四十片（由告訴代理人廖國昌律師保管）、盜拷日商新力公司之遊戲光碟三千七
    百零二片（由台灣國際專利法律事務所保管），均為仿冒他人商標之商品，應依
    商標法第六十四條規定宣告沒收；送貨單一冊、遊戲目錄七冊，為供犯本罪所用
    之物，且為被告所有，應依刑法第三十八條第一項第二款規定宣告沒收。
三、移送併辦之被告販賣盜拷日商新力公司之遊戲光碟部分（八十八年度偵字第二二
    三０九號），雖未經檢察官提起公訴，惟與起訴經判決有罪部分，有連續犯及想
    像競合犯之裁判上一罪關係，為起訴效力所及，依審判不可分原則，本院應併予
    審理判決，附此敘明。
據上論斷，應依刑事訴訟法第二百九十九條第一項前段，著作權法第九十四條，商標
法第六十三條、第六十四條，刑法第十一條前段、第二十八條、第五十六條、第五十
五條、第七十四條第一款、第三十八條第一項第二款，判決如主文。
中      華      民      國      八十九      年      六    月    十五    日
                                        法  官  游 文 科
右正本證明與原本無異。
如不服本判決，應於送達後十日內向本院提出上訴狀 （須附繕本） ，上訴於台灣高
等法院台中分院。
                                        書記官
中      華      民      國      八十九      年      六    月    十五    日
附錄論罪科刑法條
著作權法第九十四條：
以犯第九十一條、第九十二條或第九十三條之罪為常業者，處一年以上七年以下有期
徒刑，得併科新台幣四十五萬元以下罰金。
著作權法第九十三條第三款：
有左列情形之一者，處二年以下有期徒刑，得併科新臺幣十萬元以下罰金：
三、以第八十七條各款方法之一侵害他人之著作權者。
著作權法第八十七條第二款：
有下列情形之一者，除本法另有規定外，視為侵害著作權或製版權：
二、明知為侵害著作權或製版權之物而散布或意圖散布而陳列或持有或意圖營利而交
    付者。
附表一：侵害日商新力公司之電腦程式著作權部分
┌───┬──────────────────┬──────┬──────
│編  號│    侵  害  著  作  物  名  稱      │數        量│備        註
├───┼──────────────────┼──────┼──────
│  一  │ELEMENTAL GEARBOLT（幻世虛構.精靈機 │八十九片    │
│      │導彈                                │            │
├───┼──────────────────┼──────┼──────
│  二  │RUROUNI KENSHINJUYUSHI INBOUHEN（神 │四片        │
│      │劍闖江湖）                          │            │
├───┼──────────────────┼──────┼──────
│  三  │XI（骰子方塊）                      │八片        │
└───┴──────────────────┴──────┴──────


司法院資訊處製作；財團法人民間司法改革基金會備份。
